臺灣高等法院刑事判決　　　　　　　　94年度上易字第1769號
上　訴　人
即　被　告　乙○○
上列上訴人因違反商標法案件，不服臺灣臺北地方法院94年度易
字第1113號，中華民國94年9月19日第一審判決（起訴案號：臺
灣臺北地方法院檢察署94年度偵字第5336號），提起上訴，本院
判決如下：
    主  文
上訴駁回。
乙○○緩刑貳年。
    事  實
一、乙○○明知如附表所示之商標圖樣，分別為如附表所示之專
    用權人向前經濟部中央標準局（民國88年1 月26日改制為經
    濟部智慧財產局）或經濟部智慧財產局申請核准註冊取得商
    標專用權，指定使用於如附表所示之專用商品，現均仍在專
    用期間，未得商標權人同意，不得於同一或類似商品使用相
    同或近似之商標圖樣，而美國商耐克國際股份有限公司授權
    必爾斯藍基股份有限公司（下稱必爾斯藍基公司）使用，德
    國商亞得脫士‧沙洛蒙股份公司再授權予臺灣阿迪達斯股份
    有限公司（下稱阿迪達斯公司）使用，及德國商彪馬運動魯
    道夫達士拉股份有限公司授權星裕國際股份有限公司（下稱
    星裕公司）使用；且明知於民國（下同）94年2月中旬其已
    成年、真實年籍姓名不詳之「黃啟明」友人所交付之標示上
    開註冊商標之襪子1批，均為未得上開商標權人同意，於同
    一商品，使用相同之註冊商標之商品；竟基於販賣營利之概
    括犯意，自民國94年2月中旬某日起，連續在臺北市中山區
    ○○○路48號玉山銀行騎樓前設攤同時陳列如附表所示3種
    不同註冊商標之仿冒襪子，以每雙新臺幣（下同）50元之價
    格，售與不特定之顧客以營利，計共賣出一萬餘元，迨於94
    年3月2日下午6時40分許，為警持搜索票在上址查獲，並扣
    得如附表所示之仿冒商標襪子共計379件。
二、案經必爾斯藍基公司委由丙○○訴由內政部警政署保安警察
    第二總隊第一大隊第一中隊報告臺灣臺北地方法院檢察署檢
    察官偵查起訴。被告於原審準備程序中就被訴事實為有罪之
    陳述，原審合議庭裁定由受命法官獨任進行簡式審判程序。
    理  由
一、前揭被告連續陳列販賣仿冒商標商品之事實，業據上訴人即
    被告乙○○先後於原審及本院審理時供認不諱，核與下列事
    證相符，足認被告自白與事實相符。
  1.告訴人必爾斯藍基公司之代理人丙○○、被害人阿迪達斯公
    司之採購副理甲○○、被害人星裕公司公關文宣部主任李佩
    霞於警詢時分別證述扣案如附表所示之商品為仿冒品等語。
    （見94年度偵字第5336號卷第16、18、19、20頁）
  2.告訴人所提經濟部中央標準局商標註冊證（見同上偵卷第31
    、36頁）、及經濟部智慧財產局商標檢索列印資料（見原審
    卷第8頁至第12頁），足以證明查扣商品之商標皆有商品之
    商標專用權之事實。
  3.被害人星裕公司代理人李佩霞所出具之鑑定報告書（見同上
    偵卷第34頁）、被害人阿迪達斯公司之甲○○出具之鑑定報
    告書（見同上偵卷第30頁）及必爾斯藍基公司出具之產品鑑
    定書（見同上偵卷第29頁），證明扣案之商品確係為仿冒品
    無訛。
  4.並有扣案如附表所示之仿冒商標襪子共計379雙扣案，及現
    場照片4張附卷可稽（見偵卷第26、27頁）。又查扣之仿冒
    商品之數量及其上商標圖樣，均核與如附表所示之數量及註
    冊商標圖樣相同，亦經原審勘驗明確，有原審之勘驗筆錄在
    卷可憑（見原審第13頁）。
  5.綜上所述，本件事證明確，被告有如事實欄所載之犯行，堪
    以認定，應予依法論科。
二、核被告所為，係犯商標法第82條之販賣仿冒商標商品罪，其
    同時陳列如附表所示3種不同註冊商標之仿冒襪子，係一行
    為觸犯數罪名，應依想像競合犯規定，從一重處斷，其意圖
    販賣而陳列之低度行為為販賣之高度行為所吸收，不另論罪
    。被告先後多次販賣犯行，均時間緊接，方法相同，觸犯構
    成要件相同之罪，顯係基於概括犯意為之，為連續犯，依刑
    法第56條規定，以一罪論，並加重其刑。又如附表所示「
    NIKE」相關之商標為美商耐克國際股份有限公司所申請註冊
    獲准，授權告訴人必爾斯藍基公司使用；附表所示「adid
    as」之商標為德國商亞得脫士‧沙洛蒙股份公司所申請獲准
    註冊，並再授權予被害人阿迪達斯公司使用；及如附表所示
    「puma」相關之商標為德國商彪馬運動魯道夫達士拉股份有
    限公司所申請註冊獲准，授權被害人星裕公司使用，有前揭
    商標註冊證及檢索資料可證，起訴書記載分別是必爾斯藍基
    公司、阿迪達斯公司及星裕公司所申請註冊獲准，均容有未
    洽。
三、原審基上見解，因而適用商標法第82條、83條，刑法第11
    條前段、第56條、第41條第1項前段，罰金罰鍰提高標準條
    例第2條，審酌被告未有前科之品行、販賣仿冒商標之商品
    ，對商標權人及經其授權使用之人造成之損害、查扣仿冒商
    標商品之數量及價值、但犯罪後坦承犯行態度良好、且與告
    訴人必爾斯藍基公司達成和解，已賠償必爾斯藍基公司之損
    害，以及販賣仿冒商標商品之時間長短及所得之利益等一切
    情狀，量處拘役50日，並諭知如易科罰金，以300 元折算1
    日，以示懲儆。並以扣案如附表所示之仿冒商標襪子379雙
    ，不問屬於被告與否，均應依商標法第83條規定宣告沒收，
    經核均無違誤，量刑亦稱允當，被告上訴，空言指摘原判決
    不當，為無理由，應予駁回。末查，被告以前未曾受有期徒
    刑以上刑之宣告，有本院被告前案紀錄表在卷可稽，又其犯
    罪後一再坦白承認錯誤，足認被告經此教訓，當知警惕，應
    無再犯之虞，且告訴人必爾斯藍基公司亦具狀表示不再追究
    ，另被害人台灣安迪達斯公司受託人甲○○於本院亦表示無
    其他意見，故本院認以暫不執行其執行刑為適當，爰併宣告
    緩刑2年，以勵自新。
據上論斷，應依刑事訴訟法第368條、刑法74條第1款，判決如主
文。
本案經檢察官林炳雄到庭執行職務。
中　　華　　民　　國　　94　　年　　11　　月　　18　　日
　　　　　　　　  　刑事第13庭  審判長法　官  劉景星
　　　　　　　　　　　　　　　　　    法　官  陳志洋
　　　　　　　 　 　　　　　　　　　　法　官  李春地
以上正本證明與原本無異。
不得上訴。
                                      書記官  吳鎮鑫
中　　華　　民　　國　　94　　年　　10　　月　　21　　日
附錄：本案論罪科刑法條全文
商標法第82條：
明知為前條商品而販賣、意圖販賣而陳列、輸出或輸入者，處一
年以下有期徒刑、拘役或科或併科新台幣五萬元以下罰金。
